【裁判字號】    98,附民,21
【裁判日期】    980423
【裁判案由】    損害賠償
【裁判全文】
臺灣高等法院高雄分院刑事附帶民事訴訟判決
原      告  乙○○
被      告  甲○○
                    （現
上列被告因殺人未遂案件（本院98年度上訴字第262 號），經原
告提起附帶民事訴訟，請求損害賠償，本院判決如下：
    主  文
被告應給付原告新台幣壹佰伍拾萬元，及自民國九十八年三月十
八日起至清償日止，按年息百分之五計算之利息。
原告假執行之聲請駁回。
    事實及理由
一、原告起訴主張：被告甲○○於民國97年1 月20日16時許，因
    乙○○在位於屏東縣屏東市○○街4 號甲○○之老闆汪永松
    住處向甲○○索討警棍，甲○○表示未拿取，雙方乃起口角
    爭執並發生肢體糾紛，最終乙○○雖取回警棍。惟甲○○竟
    因此懷恨在心，嗣汪永松邀同甲○○、員工周德強及黃俊銘
    、綽號「順仔」等人與汪永松之妻、子至屏東縣屏東市○○
    路593 巷附近之好彩頭火鍋店吃火鍋，汪永松與周德強、黃
    俊銘等人先行前往，甲○○隨後到達，乙○○因前聽聞其等
    欲至好彩頭火鍋店聚餐，於同日19時許自行前往該店。已先
    到場而正與汪永松等人用餐中之甲○○見乙○○到達後，雖
    預見頭部、前腹部及背部乃人體重要臟器、血管密集之處，
    如持鋒利之刀器砍殺該部位，將深及臟器、刺破血管，造成
    大量失血而有致命之危險，竟萌生殺人之不確定故意，認死
    亡結果之發生，亦不違背其本意，隨即走出店外在屏東縣屏
    東市○○路593 巷口，自不詳處所取出類似開山刀尖頭之刀
    子，於乙○○尚未將放機車停妥之際，持上開刀子猛力直朝
    乙○○頭部砍殺1 刀，經乙○○以左手抵擋，甲○○猶認未
    足又接續持前開刀子朝乙○○前腹部砍殺致乙○○不敵趴臥
    於地，其見乙○○無法地抗又朝其後腰部砍殺1 刀、乙○○
    勉強爬起以手欲加以防衛，甲○○又朝其手部、軀幹等處砍
    殺多刀，終致乙○○因而受有左眉上1.5 公分刀傷、前腹壁
    深層11×4 公分刀傷、左後腰6 ×3 公分深層刀傷、左前臂
    6 公分刀傷併尺骨開放性骨折及伸展肌腱多條斷裂、軀幹及
    四肢多處挫傷及淺層切割傷等傷害。嗣乙○○則經汪永松等
    人送醫後，始倖免於發生死亡結果。爰依民法第187 條第1
    項之侵權行為法律關係，請求命被告給付新台幣150 萬元，
    及自98年3 月18日起至清償日止，按年息百分之五計算之法
    定遲延利息；並願供擔保請准宣告假執行
二、被告對於上開事實自認不諱，並就原告請求之訴訟標的為認
    諾。
三、按附帶民事訴訟之判決，應以刑事訴訟判決所認定之事實為
    據，刑事訴訟法第500 條前段定有明文。又當事人於言詞辯
    論時，為訴訟標的之捨棄或認諾者，應本於其捨棄或認諾，
    為該當事人敗訴之判決，民事訴訟法第384 條亦有明文。本
    件原告主張被告甲○○對其為殺害之事實，業據本院98年度
    上訴字第262 號刑事判決，依殺人未遂罪判處有期徒刑5 年
    4 月在案，有該判決在卷可稽。而被告於本院審理中就原告
    所為之上開請求，為訴訟標的之認諾，亦有筆錄在卷可稽。
    揆諸上開說明，自應為被告敗訴之判決。從而，原告本於侵
    權行為之法律關係，請求被告給付之金額150 萬元及自民國
    98 年3月18日起至清償日止，按年息百分之五計算之法定遲
    延利息，為有理由，應予准許。至於原告陳明願供擔保聲請
    為假執行部分，因本件係不得上訴第三審，案經本院判決後
    即告確定，是原告無再為供擔保以聲請假執行之必要，故原
    告假執行之聲請，應予駁回。
據上論結：本件原告之訴為有理由，依刑事訴訟法第502 條第1
項、第2 項、第491 條第10款、民事訴訟法第384 條，判決如主
文。
中    華    民    國    98    年    4     月    23    日
                  刑事第四庭    審判長法  官  蕭權閔
                                      法  官  李嘉興
                                      法  官  吳進寶
以上正本證明與原本無異。
不得上訴。
中    華    民    國    98    年    4     月    23    日
                                      書記官  林佳蓉


司法院資訊處製作；財團法人民間司法改革基金會備份。
